臺灣新竹地方法院交通事件裁定　　　　 94年度交聲字第212號
移
異　議　人
即受處分人　甲○○
上列異議人即受處分人因違反道路交通管理處罰條例案件，對於
交通部公路總局新竹區監理所94年7月20日所為之竹監新五字第
裁51-E00000000號違反道路交通管理事件裁決書，聲明異議，本
院裁定如下：
      主  文
異議駁回。
      理  由
一、按汽車駕駛人，行經有燈光號誌管制之交岔路口闖紅燈者，
    處新臺幣（下同）1,800元以上5,400元以下罰鍰，道路交通
    管理處罰條例第53條定有明文。汽車駕駛人違反上開規定者
    ，記違規點數3點，同條例第63條第1項第3款亦規定甚明。
    又依據違反道路交通管理事件統一裁罰標準表，汽車駕駛人
    駕駛小型車，行經有燈光號誌管制之交岔路口闖紅燈，而於
    期限內繳納或到案聽候裁決者，處2,700元罰鍰，並記違規
    點數3點。
二、原處分意旨略以：異議人即受處分人甲○○於民國94年3月
    31日上午7時51分許，駕駛車號W2-1109號自小客車，行經新
    竹市○○路與水田街口，因駕車行經有燈光號誌管制之交岔
    路口闖紅燈，為新竹市警察局交通隊隊員鄭文化以異議人違
    反道路交通管理處罰條例第53條規定，依照相方式取證，填
    掣竹市警交字第E00000000號舉發違反道路交通管理事件通
    知單逕行舉發，異議人於收受上開通知單後，於通知單內所
    列應到案日期前到案，向原處分機關陳述不服舉發，原處分
    機關因認舉發並無不當，乃於94年7月20日依道路交通管理
    處罰條例第53條規定（裁決書贅載第1項）裁處異議人罰鍰2
    ,700元，並依同條例第63條第1項規定記違規點數3點。
三、異議人聲明異議意旨固不否認有於94年3月31日上午7時51分
    許，駕駛其所有之車號W2-1109號自小客車，行經新竹市○
    ○路與水田街口之事實，惟辯稱：伊天天經過該路段，當日
    行駛至路口處，是尖峰時段，道路已經施工一段時日，路口
    狹窄，對面燈光號誌故障不亮，伊不可能開至路口時見對面
    號誌不亮，再抬頭仰望上方之燈光號誌，爰依法聲明異議等
    語。
四、經查：
（一）異議人所駕駛之車號W2-1109號自小客車，於94年3月31日
      上午7時51分許，行經新竹市○○路○○街口時，於紅燈
      亮後4秒時該車後輪壓在停止線前方3分之2的位置，紅燈
      亮起經過5秒，仍以時速16公里之速度持續行駛，穿越上
      開路口。此有採證照片2幀附卷可稽。是異議人所駕駛之
      上開自小客車於紅燈亮起時未依規定停等而仍持續在行進
      中一節堪可認定。
（二）又該路段於94年3月31日並無交通號誌之維修紀錄等情，
      有新竹市政府94年8月23日府交管字第0940080318號函暨
      其所附新竹市政府交通局交通號誌維修紀錄表等在卷為憑
      ，是異議人所稱對面路口燈光號誌故障云云，尚難採信。
      再該路口近端號誌除設置於安全島上外，另於行人陸橋上
      設置近端號誌及遠端號誌一節，亦經新竹市政府函覆明確
      ，並有該路口由南往北交通號誌現況照片1幀存卷可查，
      異議人自承天天經過該路段，對於該處之路況及燈光號誌
      之設置位置當知之甚明，另觀諸第2張採證照片：異議人
      於紅燈亮起後經過4秒，整個車身幾已駛離停止線，而其
      左側安全島上之紅燈號誌係正常運作，且無其他障礙物遮
      蔽之情，是異議人於通過上開路口前，即應注意燈光號誌
      之變化，不應依交通號誌設置之位置而有不同，亦與道路
      施工、車道縮減等情形無涉，異議人執前開陳詞，顯不足
      採。從而，異議人本件違規情節既經認定，揆之首揭法條
      及說明，自應依道路交通管理處罰條例第53條、第63條第
      1項第3款及違反道路交通管理事件統一裁罰標準表之規定
      予以處罰。
五、綜上所述，異議人確有於前開時、地，駕車行經有燈光號誌
    管制之交岔路口闖紅燈之違規行為，原處分機關依道路交通
    管理處罰條例第53條、第63條第1項第3款，裁處異議人罰鍰
    2,700元，並記違規點數3點，於法尚無不合，本件異議為無
    理由，應予駁回。
六、據上論斷，應依道路交通案件處理辦法第19條，裁定如主文
    。
中　　華　　民　　國　　94　　年　　9 　　月　　26　　日
                  交通法庭  法　官 蔡欣怡
以上正本證明與原本無異。
如不服本裁定，應於裁定送達後5日內向本院提出抗告狀。
                            書記官 謝國聖
中   華     民     國   94     年    9     月    26     日
